# 请教版内各位大神折扣收购相关问题

提问人：gj452806770 时间：2021-04-29 15:57:29
求问一下下版内大神，收购方以一定折扣从被收购方股东手里购买股权（全资收购），假设这部分股权估为 100 万，被收购股东说可以 8 折优惠卖给收购方，最后实际收购价款为 80 万。那新公司收购进来之后建账时是以账面原值建账还是乘以折扣后的净值建账？同理，收购方这边做长期股权投资时，对于优惠这部分金额应该怎么做账务处理呢？

回答人：chenyiwei
1 、为何折扣收购，其原因是什么，是否涉及关联交易，或者与其他交易之间存在一揽子交易的安排？ 2 、被收购方是否构成“业务”？